【裁判字號】    95,交抗,533
【裁判日期】    950705
【裁判案由】    違反道路交通管理處罰條例
【裁判全文】
臺灣高等法院交通事件裁定             95年度交抗字第533號
抗  告  人
即異 議 人  甲○○
上列抗告人因違反道路交通管理處罰條例案件，不服臺灣桃園地
方法院，中華民國95年6月9日94年度交聲字第85號裁定（原處分
字號：），提起抗告，本院裁定如下：
    主  文
抗告駁回。
    理  由
一、本案原審裁定以：異議人即受處分人甲○○於民國93年12月
    19日零時許，於飲酒後駕駛車牌號碼5D-5790 號自用小客車
    沿桃園縣桃園市○○○路往國際路方向行駛，行經桃園縣桃
    園市○○○路○段170號前時，竟為逃避臨檢，疏未注意，而
    貿然加速倒車，致其駕駛之上開車輛左後方撞擊當時行駛於
    同向後方由證人初玉萍騎乘車牌號碼F5C-353 號重型機車車
    頭，致初玉萍人車倒地受傷，異議人竟未下車查看或報警處
    理，亦未採取救護之必要措施，竟加速駛離現場而逃逸。嗣
    經警循線查獲並據以舉發，認原處分機關依道路交通管理處
    罰條例第62條第 1項規定裁處吊銷其駕駛執照，並依同條例
    第67條第 1項規定，終身不得考領駕駛執照等語。並無任何
    違誤，量罰亦甚妥適，應予維持，異議為無理由，予以駁回
    。經本院調查結果，原審裁定認事用法均無不當，理由亦翔
    實，應予維持，並引用原審裁定書記載之理由（如附件原審
    裁定書）。
二、本案事證已明，且異議人因駕駛動力交通工具肇事，致人受
    傷而逃逸之行為，刑事部分業經檢察官偵查終結以94年度偵
    字第7448號聲請簡易判決處刑，並經原審中壢簡易庭於94年
    12 月30日以94年度壢簡字第1473號認定有罪判處有期徒刑6
    月，如易科罰金以參佰元折算壹日，異議人不服上訴後，亦
    經原審管轄第二審之合議庭於95年 4月18日以95年度交簡上
    字第23號判決駁回上訴確定，有各該起訴書、判決書可稽。
    抗告人不服原審裁定，提起抗告，未提出任何新事證指摘原
    裁定有何不當，其抗告為無理由，應予駁回。
據上論結，應依道路交通管理處罰條例第89條，刑事訴訟法第41
2條，裁定如主文。
中    華    民    國    95    年    7     月    5     日
                  交通法庭  審判長法  官  林  堭  儀
                                  法  官  蔡  聰  明
                                  法  官  王  炳  梁
以上正本證明與原本無異。
不得再抗告。
                                  書記官  潘  大  鵬
中    華    民    國    95    年    7     月    10    日
附件：
臺灣桃園地方法院刑事交通事件裁定      94年度交聲字第85號
異  議  人  甲○○  男  34歲（民國○○年○○月○日生）
即受處分人          身分證統一編號：Ｚ000000000號
                    住嘉義縣民雄鄉○○村○○路10巷6號
                    居桃園縣楊梅鎮○○路232巷8號2樓
送達代收人  何俊霖  住台北市○○○路○段237號
上列異議人即受處分人因違反道路交通管理處罰條例案件，不服
交通部公路總局新竹區監理所桃園監理站94年2 月3 日桃監裁罰
字第裁52-D1A379354號違反道路交通管理事件裁決書所為之處分
，聲明異議，本院裁定如下：
    主  文
異議駁回。
    理  由
一、原處分意旨略以：異議人甲○○於民國93年12月19日零時許
    ，於飲酒後駕駛車牌號碼5D-5790 號自用小客車沿桃園縣桃
    園市○○○路往國際路方向行駛，行經桃園縣桃園市○○○
    路○ 段170 號前時，竟為逃避臨檢，疏未注意，而貿然加速
    倒車，致其駕駛之上開車輛左後方撞擊當時行駛於同向後方
    由證人初玉萍騎乘車牌號碼F5C-353 號重型機車車頭，致初
    玉萍人車倒地受傷，異議人竟未下車查看或報警處理，亦未
    採取救護之必要措施，竟加速駛離現場而逃逸。嗣經警循線
    查獲並據以舉發，爰依道路交通管理處罰條例第62條第1項
    規定吊銷其駕駛執照，依同條例第67條第1 項規定，終身不
    得考領駕駛執照等語。
二、聲明異議意旨略如附件所示。
三、本院查：
  (一)按汽車駕駛人，駕駛汽車肇事致人死亡或受傷，應即採取救
    護或其他必要措施，並向警察機關報告，不得駛離；違者吊
    扣其駕照三個月至六個月；逃逸者吊銷駕駛執照，終身不得
    考領駕駛執照，道路交通管理處罰條例第62條第1 項、第67
    條第1 項分別定有明文。
  (二)異議人於上開時、地駕駛車輛倒車而與證人初玉萍騎乘機車
    車頭發生碰撞，業據證人初玉萍於警訊及檢察官訊問時結證
    明確，復有A3類道路交通事故現場圖、道路交通事故調查報
    告表(一)、(二)各1 份、照片14幀在卷可稽；另證人初玉萍因上
    開車禍受有右側股骨幹開放性粉碎性骨折、右側脛骨與腓骨
    幹閉鎖性骨折之傷害，有長庚紀念醫院診斷證明書1 紙在卷
    可稽，亦為異議人所不否認，此部分之事實均可認定。
  (三)異議人於上開時地，因駕駛車輛倒車與證人初玉萍騎乘機車
    發生碰撞，且碰撞時確曾發出很大聲響，業據證人初玉萍於
    檢察官訊問時結證稱：「（當時車禍如何發生？）當時我騎
    機車走在大興西路往國際路方向，我走在最右側的車道，然
    後我前面的車子突然往後急速倒退，我還沒反應過來，他就
    撞上了。他的車子左後方撞到我機車的正前方，撞到後我就
    彈到地下，我沒有看到他，他就開走了。」、「（當時撞擊
    聲是否很大聲？）是的，因為旁邊的檳榔攤、加油站的人都
    跑出來看。」等語明確（見偵查卷第30頁）。又從卷附異議
    人與證人車輛毀損照片以觀：異議人駕駛之上開車輛左後車
    門中間凹陷、左後車燈蓋外側部分已破裂掉落、左後方車體
    （左後車燈旁）及左後方保險桿均破損且斷裂掉落，異議人
    辯稱：其車左後方撞擊痕跡輕微，顯然不實；參以證人所騎
    乘之上開機車車頭斜板、車身車殼多處破損斷裂，而該機車
    座墊彈起角度近90度，且該機車倒地位置旁散落有車殼碎片
    ，堪認當時2 車撞擊力道非輕。由前述2 車撞擊時毀損情形
    ，及撞擊時所發生之極大聲響，並參酌肇事當時為深夜零時
    ，且異議人自承往來車輛不多，異議人當可感受撞擊之力道
    及聽聞碰撞之聲響，足證異議人應知當時已發生碰撞事故。
  (四)至異議人雖辯稱：伊當時以為右後方撞到人行道，當時伊根
    本不知道有撞到證人初玉萍云云。然依異議人所供稱伊駕駛
    之上開車輛撞擊人行道位置為車身右後方處，與其撞擊證人
    所騎乘上開機車位置為車身左後方處，兩者位置截然不同；
    再依異議人所提出伊駕駛上開車輛右後方車損照片所示，該
    車右後車門下緣處係部分翹起，與前述該車左後方車體（左
    後車燈旁）、左後方保險桿均破損且斷裂掉落之受損情形相
    較，2 者間之撞擊力道顯然有別。是異議人所辯伊駕駛之上
    開車輛右後方撞擊人行道，與本件該車輛左後方撞擊證人所
    騎乘之上開機車，不論撞擊位置、撞擊力道均完全不同，衡
    情車輛駕駛人於碰撞時本可輕易感覺有所差異，即縱異議人
    以為駕駛車輛之右後方撞擊人行道，亦當知該車左後方絕無
    可能又撞擊人行道，則在該車左後方亦發生碰撞時，異議人
    當可知悉已另有肇事。再參酌異議人所駕駛上開車輛與證人
    所騎乘上開機車發生碰撞時已發生極大聲響之情，則異議人
    上開所辯，顯係卸責之詞，不足採信。
  (五)另異議人肇事逃逸案件，另經檢察官以94年度偵字第7448號
    聲請簡易判決處刑，並經本院中壢簡易庭於94年12月30日以
    94年度壢簡字第1473號判處有期徒刑6 月，如易科罰金以參
    佰元折算壹日，異議人不服提起上訴，經本院管轄第二審之
    合議庭於95年4 月18日以95年度交簡上字第23號判決駁回上
    訴確定，此有上開聲請簡易判決處刑書、簡易判決、刑事判
    決抄本及台灣高等法院被告前案紀錄表各1 份附卷可參。本
    件事證明確，異議人上開肇事致人受傷逃逸之違規行為可以
    認定。從而，原處分機關依據上開規定科以吊銷異議人之駕
    駛執照，並諭知終身不得考領駕駛執照，並無違法不當之處
    。本件異議為無理由，應予駁回。
四、據上論斷，應依道路交通管理處罰條例第87條第2 項、道路
    交通案件處理辦法第19條，裁定如主文。
中    華    民    國    95    年    6     月    9     日
                  交通法庭法  官  潘進順
以上正本證明與原本無異。
如不服本裁定，應於送達後5 日內，向本院提出抗告狀。
                          書記官  李佩玲
中    華    民    國    95    年    6     月    12    日


司法院資訊處製作；財團法人民間司法改革基金會備份。
